# 请教陈版主，注销子公司的合并报表层面处理！

提问人：a31905 时间：2014-12-06 22:55:23
陈版主，您好。A公司拥有一家非全资子公司B，持股比例60%，今年 4 月份通过权益性交易，获取剩余40%的少数股东股份（不产生溢价），使B变为A的全资子公司，并于今年 11 月份完成了B公司的注销手续，B公司资产负债表数据清零。 假设以前年度B公司实现净利润 100 万，合并报表层面归属于A公司的净利润为 60 万；今年1-4月份亏损 20 万，合并报表层面归属少数股东损益为-8万；今年5-11月实现盈利 30 万，净利润全部归A公司。注销后银行存款余额转给A公司。 1 、我想请问：注销后，在合并报表调整以前年度确认的收益时 借：投资收益 此处调整的数据是 60 万还是 100 万 贷：年初未分配利润 2 、当年1-4月份实现的净损益，包括收购前少数股东损失-8万元，和5-11月份的净损益在合并报表应该如何进行调整？

回答人：chenyiwei
1 、年初抵销分录中的年初未分配利润仍为 60 万（与上年度衔接）； 2 、本年度合并利润表中仍将 1 ～ 4 月的净利润的 40 ％作为少数股东损益列示。

提问人：a31905 时间：2014-12-07 20:46:16
陈版主，若在购买少数股东股份时产生了商誉，计入了资本公积，这部分在子公司注销时，母公司应如何调整？

回答人：chenyiwei
这部分资本公积在后续处置子公司后，在合并报表层面仍应保留在资本公积中，不作转出处理，所以以后每年要通过抵销分录恢复该笔资本公积影响，借或贷未分配利润，贷或借资本公积。

提问人：12daisy 时间：2017-12-25 14:07:06
请教陈版主，那既然子公司不在了，那么母公司合并层面的少数股东权益怎么核销掉？，谢谢！

回答人：chenyiwei
在合并股东权益变动表中通过“所有者投入和减少资本——其他”项目的负数发生额予以结零。